臺灣板橋地方法院民事裁定　　　　　　　 94年度繼字第739號
聲　請　人　辛○○
聲　請　人　丁○○
聲　請　人　庚○○
上　二　人
法定代理人　辛○○
上聲明人（即聲請人）聲明拋棄對於被繼承人戊○○繼承權事件
，本院裁定如左：
    主      文
聲明（即聲請）均駁回。
程序費用由聲明人（即聲請人）負擔。
    理      由
一、按繼承人拋棄其繼承權，應於知悉其得繼承之時起二個月內
    以書面向法院為之，民法第一千一百七十四條第一項、第二
    項前段定有明文。又繼承，因被繼承人死亡而開始。繼承人
    自繼承開始時，除本法另有規定外，承受被繼承人財產上之
    一切權利、義務。但權利、義務專屬於被繼承人本身者，不
    在此限。民法第一千一百四十七條、第一千一百四十八條定
    有明文。
二、查本件聲明人聲明拋棄之被繼承人即戊○○，經查係於該民
    國九十四年二月七日死亡，而依該被繼承人死亡時，被繼承
    人戊○○之立之第一順位繼承人即直系血親卑親屬（含兒女
    及孫子女輩）葉坤松等九人，業經於九十四年三月八日具狀
    聲明拋棄繼承（此有該第一順位之繼承人具狀拋棄繼承由本
    院備查之九十四年度繼字第四九三號卷證足憑），而被繼承
    人戊○○經查父母均已早歿，並無該第二順位之繼承人，是
    依法該第三順位繼承人即戊○○之兄弟姊妹即甲○○○（另
    拋棄備查）、壬○○○（另拋棄備查）、乙○○（另拋棄備
    查）、己○○（另拋棄備查）及丙○○當然取得上開對於被
    繼承人戊○○之繼承權。而查，該繼承人中丙○○依法並未
    拋棄繼承，雖嗣後亦於該九十四年四月一日死亡，然就其已
    當然取得對該戊○○之繼承權，要無影響。從而聲明人丁○○、庚○○二人之父親、即另聲明人辛○○之配偶丙○○，
    雖未能於法定拋棄繼承之時間內為拋棄其對被繼承人戊○○
    之繼承權，然丙○○既依法已當然取得對被繼承人戊○○之
    繼承權，並於死亡後再轉繼承於該丙○○死亡後之繼承人，
    自要難認得由該丙○○之繼承人即本件聲明人（即聲請人）
    三人事後得逕或代位專屬於該已死亡之丙○○而具狀聲明拋
    棄對於該被繼承人戊○○之繼承權；至於該繼承人丙○○繼
    承該戊○○之遺產後，雖其嗣後又死亡，惟此亦僅涉及該聲
    明人是否自行決定另於該法定期間內拋棄對該丙○○之繼承
    權或主張是否限定繼承為量之另事，要與本案難為並提。從
    而，本院綜上所述，並揆諸上揭理由說明，本件聲明人（即
    聲請人）三人聲明拋棄對該被繼承人戊○○之繼承權，尚屬
    無據，依法當予駁回。
三、依非訟事件法第八條第一項前段，裁定如主文。
中　　　華　　　民　　　國　　94　　年　　4 　月　18 日
                        臺灣板橋地方法院家事法庭
                              法官   楊志勇
右為正本係照原本作成。
如對本裁定抗告須於裁定送達後十日內向本院提出抗告狀，並應
繳納抗告費新台幣四十五元。
中　　華　　民　　國　　94　　年　　4 　　月　　18　　日
                            書記官　吳進安
